臺灣基隆地方法院刑事判決　　　　　　　 94年度訴字第207號
公　訴　人　台灣基隆地方法院檢察署檢察官
被　　　告　甲○○　男　26歲.
上列被告因違反毒品危害防制條例案件，經檢察官提起公訴（94
年度毒偵字第291 號）暨移送併案審理（94年度毒偵字第388 號
），被告於準備程序進行中，就被訴事實為有罪之陳述，經告知
其簡式審判程序之旨，並聽取公訴人及被告之意見後，經本院合
議庭裁定由受命法官獨任進行簡式審判程序，判決如下：
    主      文
甲○○連續施用第一級毒品，處有期徒刑柒月，扣案之第一級毒
品海洛因壹包（淨重零點零壹公克）沒收銷燬之、第一級毒品海
洛因壹包（淨重零點貳公克）、用以裝置上述零點零壹公克海洛
因之外包裝袋乙只（重零點肆公克）及注射針筒拾支均沒收
；又施用第二級毒品，處有期徒刑肆月；應執行有期徒刑拾月。
扣案之第一級毒品海洛因壹包（淨重零點零壹公克）沒收銷燬之
、第一級毒品海洛因壹包（淨重零點貳公克）、用以裝置上述零
點零壹公克海洛因之外包裝袋乙只（重零點肆公克）及注射針
筒拾支均沒收。
    事實及理由
一、犯罪事實：
    甲○○（原名高志偉）曾因施用第二級毒品安非他命案件，
    經本院先後裁定送觀察、勒戒後（分別於民國89年3 月16日
    、90年6 月13日執行完畢釋放），均認無繼續施用毒品之傾
    向，由臺灣基隆地方法院檢察署檢察官分別於89年3 月13日
    以89年度毒偵字第434 號、90年6 月7 日以90年度毒偵緝字
    第79號為不起訴處分確定。詎其猶不知藉此戒絕施用毒品惡
    習，竟於前揭第2 次觀察、勒戒執行完畢釋放後5 年內，基
    於施用第一級毒品海洛因之概括犯意，自93年7 月間某日起
    ，至94年3 月初日某時止，在其基隆市○○路14巷50號住處
    ，以將海洛因摻水置入注射針筒再施打其二手手臂背皮膚靜
    脈血管處之方式，連續施用第一級毒品海洛因多次（約1 天
    施用2 次）；復另行起意，並基於施用第二級毒品安非他命
    之犯意，於94年1 月16日下午5 、6 時許（起訴書記載為94
    年1 月18日22時25分許採尿前回溯96小時內之某時），在前
    揭相同地點（起訴書記載為不詳地點），以將安非他命置入
    燈泡內，並以打火機點火加熱使其產生煙霧，再吸取所產生
    霧氣之方式，施用第二級毒品安非他命1 次。為警先於94年
    1 月18日20時5 分許，在基隆市○○路底，發現甲○○欲駕
    駛通緝犯鄭欽隆之9N-4041 號自用小客車，乃上前盤查並經
    甲○○同意搜索上開車輛而查獲，並在該車中央置物箱內扣
    得鄭欽隆所有未經甲○○施用之第一級毒品海洛因1 包（淨
    重0.2 公克）；復於94年1 月24日6 時45分，為警持搜索票
    至其前揭住所依法執行搜索時查獲，且當場扣得其所有供施
    用海洛因用之注射針筒13支及第一級毒品海洛因1 包（淨重
    0.01公克），並均採驗其尿液送驗，前者呈嗎啡、安非他命
    、甲基安非他命陽性反應，後者呈嗎啡陽性反應，而悉上情
    。
二、上開事實有下列證據足以證明：
  (一)被告於本院準備程序及審理之自白。
  (二)本院94年4月11日勘驗筆錄。
  (三)扣案之第一級毒品海洛因1 包（淨重0.01公克）、注射針筒
    13支。
  (四)查獲照片及被告二手手掌背照片計6 禎、基隆市警察局刑警
    隊及基隆市警察局第四分局偵辦毒品案件尿液檢體對照表、
    台灣尖端先進生技醫藥股份有限公司94年1 月27日、94年2
    月3 日濫用藥物檢驗報告、基隆市警察局第四分局查獲毒品
    危害防制條例毒品初步鑑驗報告書、法務部調查局94年2 月
    24日調科壹字第320002613 號、94年3 月8 日調科壹字第32
    0002636 號鑑定通知書各1 紙。
  (五)上開不起訴處分書、台灣高等法院被告全國前案紀錄表、台
    灣基隆地方法院檢察署刑案資料查註紀錄表及全國施用毒品
    案件紀錄表各1 份。
三、論罪及科刑之理由：
　　按海洛因及安非他命分別係毒品危害防制條例第2 條第2 項
    第1 款、第2 款所定之第一級毒品、第二級毒品，被告予以
    施用，核其所為，係犯毒品危害防制條例第10條第1 項、第
    2 項之施用第一級毒品罪及施用第二級毒品罪。其持有第一
    級毒品海洛因及第二級毒品安非他命係供施用，其持有第一
    級毒品、第二級毒品之低度行為分別為施用第一級毒品、第
    二級毒品之高度行為所吸收，不另論罪。又被告先後多次施
    用第一級毒品海洛因之犯行，時間緊接，犯罪構成要件相同
    ，顯係基於概括犯意為之，為連續犯，應依刑法第56條之規
    定論以一施用第一級毒品罪，並加重其刑。被告所犯上開二
    罪，犯意各別，罪名互異，應予分論併罰。再公訴人雖僅就
    被告自93年7 月間起至94年1 月18日止施用第一級毒品海洛
    因之犯行提起公訴，而未就犯罪事實欄所載其餘時點施用海
    洛因之犯行起訴（包括台灣基隆地方法院檢察署94年毒偵字
    第388 號移送本院併案審理部分），然此部分之犯罪事實與
    起訴部分，有連續犯之裁判上一罪關係，為起訴之效力所及
    ，本院自應併予審究。爰審酌被告前因施用毒品經2 次觀察
    、勒戒後，已因毒品危害防制條例予施用品者之寬典而未受
    刑事追訴，竟不知珍惜自新之機會而仍續為施用毒品，惡性
    非輕，惟審酌所犯施用毒品之犯罪係戕害自身健康之行為，
    於他人尚不致造成損害及其施用之次數、被告事後坦承犯行
    之態度等一切情狀，就其所犯上開二罪，分別量處如主文所
    示之刑，並定其應執行刑，以示懲儆。
四、沒收之諭知：
    按查獲之毒品，不問屬於犯人與否，均沒收銷燬之，毒品危
    害防制條例第18條第1 項前段定有明文。所謂「查獲」之毒
    品，係指有罪判決書於事實欄，已經認定為被告有罪事實之
    毒品而言（最高法院92年度台上字第5391號判決意旨參照）
    。本件警方94年1 月18日查獲之第一級毒品海洛因1 包（淨
    重0.2 公克），被告否認為其所有，並供稱其不知向友人鄭
    欽隆借得之車內置有上開毒品等語（見本院94年4 月11日審
    判筆錄），本院復查無其他積極證據證明該毒品為被告所有
    ，並經被告施用或預備施用，依上開說明，自不得依前揭規
    定宣告沒收銷燬之，惟上開毒品，乃違禁物，爰依刑法第38
    條第1 項第1 款之規定，予以宣告沒收。另扣案之94年1 月
    24日為警查獲之第一級毒品海洛因1 包（淨重0.01公克），
    乃查獲之毒品，應依毒品危害防制條例第18條第1 項前段規
    定，宣告沒收銷燬之；扣案之用以裝置上開第2 次查獲毒品
    之外包裝袋1只（重0.34公克）及注射針筒13 支，均係被告
    所有，供本案施用第一級毒品海洛因所用之物，業據被告供
    承在卷，爰依刑法第38條第1項第2款規定宣告沒收。至扣案
    用以裝置上開第1次查獲毒品之外包裝袋1只（ 重0.21 公克
    ），被告否認為其所有供本件施用第一級毒品海洛因所用或
    預備之物，爰不予宣告沒收。
五、應適用之法條：
　　刑事訴訟法第273 條之1 第1 項、第310 條之2 、第454 條
    第1 項、第299 條第1 項前段，毒品危害防制條例第10條第
    1 項、第2 項、第23條第2 項、第18條第1 項前段，刑法第
    11條、第56條、第38條第1 項第1 款、第2 款、第51條第 5
    款，判決如主文。
五、對於本件判決如有不服，得自收受送達後10日內，向本院提
    出上訴書狀，上訴於臺灣高等法院。
本案經檢察官黃鴻達到庭執行職務
中　　華　　民　　國　　94　　年　　4 　　月　　18　　日
                  刑事第三庭法  官  王美婷
以上正本證明與原本無異。
對於本件判決如有不服，應於收受送達後10日內，向本院提出上
訴書狀，上訴於臺灣高等法院，並按他造當事人之人數附具繕本
。
中　　華　　民　　國　　94　　年　　4 　　月　　18　　日
                            書記官  劉珍珍
附錄本案論罪科刑法條：
毒品危害防制條例第10條第1項、第2項
施用第一級毒品者，處6 月以上5 年以下有期徒刑。
施用第二級毒品者，處3 年以下有期徒刑。
